臺北高等行政法院裁定
108年度訴字第1449號
原      告  林錦聖                                      

訴訟代理人  金昌民  會計師
被      告  財政部北區國稅局

代  表  人  蔡碧珍（局長）
訴訟代理人  林婉婷（兼送達代收人）       

            陳立瑩              
上列當事人間綜合所得稅事件，本院裁定如下：
    主  文
本院中華民國109年4月8日所為之停止訴訟程序裁定撤銷。
　　理  由
一、按停止訴訟程序之裁定，法院得依聲請或依職權撤銷之，民
    事訴訟法第186條定有明文，此並為行政訴訟法第186條所準
    用。
二、被告依據查得資料，以原告配偶曾照惠持有未上市（櫃）及
    非屬興櫃之寶虹科技股份有限公司（下稱寶虹公司）股票，
    因股份轉換，於民國104年4月30日作價抵繳翔名科技股份有
    限公司（下稱翔名公司）股款，惟未於104年度綜合所得稅
    結算申報合併報繳證券交易所得，乃核定證券交易所得新臺
    幣（下同）3,927,000元（不併計綜合所得總額，按稅率15%
    分開計算應納稅額，合併報繳），證券交易所得稅額589,05
    0元，並核定原告104年度綜合所得淨額0元，扣繳稅額及可
    扣抵稅額35,286元，並依所得稅法第110條第1項規定，按所
    漏稅額553,764元（證券交易所得稅額589,050元-扣繳稅額
    及可扣抵稅額35,286元）處以0.5倍之罰鍰276,882元。原告
    不服，申請復查，獲追減罰鍰55,377元（即罰鍰變更為221,
    505元），原告仍不服，循序提起本件行政訴訟。而被告另
    以訴外人黃國良、施志恆亦持有未上市（櫃）及非屬興櫃之
    寶虹公司股票，因股份轉換，於104年4月30日作價抵繳翔名
    公司股款，惟未於104年度綜合所得稅結算申報合併報繳證
    券交易所得，乃分別核定其該年度證券交易所得，並據以補
    徵應納稅額及裁處罰鍰在案。訴外人黃國良、施志恆不服，
    循序提起行政訴訟。該事件亦係因股份轉換，寶虹公司股東
    以非屬興櫃之寶虹公司股票，作價抵繳翔名公司股款，是否
    應課徵證券交易所得，衍生之爭訟，因其事實及法律爭點，
    與本件相類，本院前依行政訴訟法第177條第2項規定，裁定
    於上揭行政訴訟事件終結前停止本件訴訟程序。
三、經查，上揭行政訴訟事件，分別經本院108年度訴字第1650
    、1651號判決訴願決定及原處分（即復查決定）不利於訴外
    人黃國良、施志恆部分均撤銷，被告不服，提起上訴後，經
    最高行政法院109年度上字第732號判決廢棄原判決，發回本
    院更為審理在案，有前開判決附卷可稽。又前揭最高行政法
    院判決已揭明相關法律爭點之意見，是本件停止訴訟原因已
    不存在，爰依職權撤銷停止訴訟程序之裁定。
四、依行政訴訟法第186條準用民事訴訟法第186條，裁定如主文
    。 
中　　華　　民　　國　　111　 年　　1　　 月　　21　  日
                    臺北高等行政法院第一庭
                              審判長法  官　許瑞助 
                                    法  官　林秀圓  
                                    法  官　林麗真
上為正本係照原本作成。
如不服本裁定，應於送達後10日內向本院提出抗告狀（須按他造
人數附繕本）。
中　　華　　民　　國　　111　 年　　1　　 月　　22　  日
                                    書記官  黃倩鈺